【裁判字號】    97,苗簡,418
【裁判日期】    970819
【裁判案由】    清償借款
【裁判全文】
臺灣苗栗地方法院民事簡易判決         97年度苗簡字第418號
原      告  萬榮行銷顧問股份有限公司
法定代理人  丙○○
訴訟代理人  乙○○
被      告  甲○○
                        8號
上列當事人間請求清償借款事件，本院於民國97年8月12日言詞
辯論終結，判決如下：
    主  文
被告應給付原告新臺幣貳拾萬零肆拾元，及其中新臺幣貳拾萬元
自民國九十四年二月二十五日起至民國九十四年三月三十一日止
，按週年利率百分之十八點二五計算之利息，暨自民國九十四年
四月一日起至清償日止，按週年利率百分之二十計算之利息。
訴訟費用新臺幣貳仟貳佰壹拾元由被告負擔。
本判決得假執行。
    事實及理由
一、原告起訴主張：被告於民國（下同）90年7 月26日，與訴外
    人萬泰商業銀行股份有限公司訂立小額循環信用貸款契約，
    並持訴外人所發現金卡，陸續自90年7 月26日起至94年4 月
    1 日止，向訴外人借款合計新臺幣（下同）300,000 元，利
    率則分依系爭貸款契約第3 條、第7 條約定，於繳款期限前
    依年利率18 .25% 計算，逾期未繳則改依年利率20% 計算，
    應按月攤繳本息，如有一期未依約履行者，全部債務即視為
    到期，詎被告自94年4 月1 日起即未依約履行給付義務，債
    務已視為全部到期，訴外人尚有200,040 元未獲清償。另訴
    外人已於95年2 月3 日將其對被告之債權讓與原告，原告已
    取得對被告之債權，爰依消費借貸之法律關係，訴請被告如
    數給付等語。並聲明：如主文第1 項所示。
二、被告則以：被告對於該筆借款並未爭執，僅表示現無能力負
    擔款項、希以分期方式清償等語置辯，並聲明：駁回原告之
    訴。
三、原告主張之前開事實，業據原告提出與其所述相符之小額循
    環信用貸款契約書、交易明細表、債權讓與證明書、95年2
    月3 日民眾日報（以上均為影本）等件為證，且為被告所不
    爭執，自堪信原告之主張為真實。被告雖表示希以分期方式
    清償，惟被告上開所辯，既未經原告同意，則其所請，尚屬
    無據，礙難准許，附此敘明。
四、從而，原告本於消費借貸之法律關係請求被告給付如主文第
    1 項所示之本金、利息，為有理由，應予准許。
五、本件係關於財產權之訴訟其標的金額在500,000 元以下之簡
    易訴訟程序，本院為被告敗訴之判決，應依民事訴訟法第38
    9 條第1 項第3 款規定，依職權宣告假執行。
六、訴訟費用之依據：民事訴訟法第78條。
中    華    民    國    97    年    8     月    19    日
                  苗栗簡易庭法  官  伍偉華
以上正本係照原本作成。
如對本判決上訴，須於判決送達後20日內向本院提出上訴狀。
                            書記官  黎東成
中    華    民    國    97    年    8     月    19    日


司法院資訊處製作；財團法人民間司法改革基金會備份。
